臺灣桃園地方法院刑事判決　　　　　　　　　　　　　九十二年度重訴字第六號
　　公　訴　人　臺灣桃園地方法院檢察署檢察官
　　被　　　告　甲○○○　ＡＮ.
　　指定辯護人　本院公設辯護人乙○○
右列被告因殺人案件，經檢察官提起公訴（九十二年度偵字第一四五七九號），本院
判決如左：
    主  文
甲○○○  ＡＮＹＡＤＯＲＮ  ＡＭＮＡＴ殺人，處無期徒刑，褫奪公權終身，並於
刑之執行完畢或赦免後，驅逐出境。
    事  實
一、甲○○○  ＡＮＹＡＤＯＲＮ  ＡＭＮＡＴ（中文譯音安南）及ＣＨＡＭＮＡＮ
    ＰＨＯＮ  ＲＡＮＧＳＩＴ（中文譯音藍京）均係楓憲實業有限公司（下稱楓憲
    公司）合法聘僱來台工作之泰國籍勞工，甲○○○  ＡＮＹＡＤＯＲＮ  ＡＭＮ
    ＡＴ因ＣＨＡＭＮＡＮＰＨＯＮ  ＲＡＮＧＳＩＴ與其同往泰國餐廳內借款，由
    其以金融卡抵押，同時擔任ＣＨＡＭＮＡＮＰＨＯＮ  ＲＡＮＧＳＩＴ之保證人
    後，ＣＨＡＭＮＡＮＰＨＯＮ  ＲＡＮＧＳＩＴ拒不還款，導致債權人持續提領
    其提款卡內之存款用以清償ＣＨＡＭＮＡＮＰＨＯＮ  ＲＡＮＧＳＩＴ之欠款一
    事，二人相處不睦，多所爭執，詎甲○○○  ＡＮＹＡＤＯＲＮ  ＡＭＮＡＴ於
    民國九十二年九月五日下午六時許，在桃園縣楊梅鎮○○路八一三巷二二弄一五
    號二樓楓憲公司宿舍客廳內，因與ＣＨＡＭＮＡＮＰＨＯＮ  ＲＡＮＧＳＩＴ發
    生口角爭執後，遭ＣＨＡＭＮＡＮＰＨＯＮ  ＲＡＮＧＳＩＴ出手擊中，新仇舊
    恨湧上心頭，明知人體胸部心臟部位及背部均為人體重要器官所在，如以其所持
    刀刃鋒利之尖刀，劃刺上述部位，足以造成致命之危險，竟仍基於殺人之犯意，
    憤而持一旁其他泰籍外勞所有，放置於該處客廳內茶几上作為水果刀之用之自製
    尖刀一支，繞自ＣＨＡＭＮＡＮＰＨＯＮ  ＲＡＮＧＳＩＴ背後朝之右後背部猛
    刺一刀後，在ＣＨＡＭＮＡＮＰＨＯＮ  ＲＡＮＧＳＩＴ起身時，再朝ＣＨＡＭ
    ＮＡＮＰＨＯＮ  ＲＡＮＧＳＩＴ左胸心臟部位猛刺一刀及右上臂外側及頦部各
    刺一刀，至此仍不罷休，並在ＣＨＡＭＮＡＮＰＨＯＮ  ＲＡＮＧＳＩＴ負傷欲
    自上開處所二樓樓梯往一樓方向逃去時，立即上前在二樓樓梯口處，自ＣＨＡＭ
    ＮＡＮＰＨＯＮＲＡＮＧＳＩＴ背後猛刺一刀，致ＣＨＡＭＮＡＮＰＨＯＮ  Ｒ
    ＡＮＧＳＩＴ因此受有左前胸十ｘ四公分深裂傷、左前胸皮下氣腫、下巴三ｘ一
    公分裂傷、右上臂五ｘ一．五公分裂傷、右背胛部四ｘ一公分裂傷、右背部六ｘ
    二公分裂傷之傷害，嗣因ＣＨＡＭＮＡＮＰＨＯＮ  ＲＡＮＧＳＩＴ不支倒地後
    ，撞及該處一樓通往二樓樓梯門，發出聲響，始為適於上址一樓工作之泰籍勞工
    ＮＡＤＨＯＮＲＡＴ  ＴＨＡＷＩＣＨＯＫ發現ＣＨＡＭＮＡＮＰＨＯＮ  ＲＡ
    ＮＧＳＩＴ渾身是血倒臥在樓梯門前，甲○○○  ＡＮＹＡＤＯＲＮ  ＡＭＮＡ
    Ｔ隨後手持尖刀自二樓走下一樓，脫下上衣在ＣＨＡＭＮＡＮＰＨＯＮ  ＲＡＮ
    ＧＳＩＴ倒臥處擦拭血跡，而立即通知楓憲公司負責人黃兆松，黃兆松見狀，旋
    與ＮＡＤＨＯＮＲＡＴ  ＴＨＡＷＩＣＨＯＫ合力將ＣＨＡＭＮＡＮＰＨＯＮ
    ＲＡＮＧＳＩＴ送醫急救，送醫途中ＣＨＡＭＮＡＮＰＨＯＮ  ＲＡＮＧＳＩＴ
    仍因背部及胸部之銳器刺入傷，導致右胸腔及心室大量出血休克而不治死亡。嗣
    經楓憲公司現場主管丁○○報警處理後，於同日晚上七時許，甲○○○  ＡＮＹ
    ＡＤＯＲＮ  ＡＭＮＡＴ在上開楓憲公司宿舍一樓清洗尖刀及血衣時，為警當場
    查獲，並扣得甲○○○  ＡＮＹＡＤＯＲＮ  ＡＭＮＡＴ持以刺殺ＣＨＡＭＮＡ
    ＮＰＨＯＮ  ＲＡＮＧＳＩＴ之自製尖刀一支，以及其行兇時所穿著事後用以擦
    拭ＣＨＡＭＮＡＮＰＨＯＮ  ＲＡＮＧＳＩＴ血跡之血衣一件。
二、案經桃園縣警察局楊梅分局報請臺灣桃園地方法院檢察官相驗被害人屍體後自動
    檢舉偵查起訴。
    理  由
一、訊據被告甲○○○  ＡＮＹＡＤＯＲＮ  ＡＭＮＡＴ對於其有於上開時、地因與
    被害人ＣＨＡＭＮＡＮＰＨＯＮ  ＲＡＮＧＳＩＴ發生口角爭執後，遭ＣＨＡＭ
    ＮＡＮＰＨＯＮ  ＲＡＮＧＳＩＴ出手擊中鼻子，憤而拾起放置於該處客廳內茶
    几上平日作為水果刀使用之扣案自製尖刀一支刺殺被害人之犯罪事實坦承不諱，
    並經被告於警訊時及偵查中坦承其於案發當時係持扣案之自製尖刀繞至被害人後
    方，朝被害人右後背部猛刺一刀，見被害人起身，再持刀往被害人左胸心臟部位
    猛刺一刀，並朝被害人連刺二、三刀後，於被害人負傷欲自上開處所二樓樓梯往
    一樓方向逃去時，在二樓樓梯口處，再度上前自被害人背後猛刺一刀，直至被害
    人不支倒臥在上開處所一樓門口等情不諱（偵查卷第五頁、第六頁；第三三頁）
    ，而被害人因遭被告持刀刺殺，經楓憲公司負責人黃兆松立即將之送醫急救後，
    仍因於抵達天成醫院前已無生命跡象，於同日晚上六時四十五分許經天成醫院醫
    生宣告死亡，此有天成醫院診斷證明書、現場照片十二張（偵查卷第一八頁至第
    二六頁）在卷可稽，經檢察官督同檢驗員相驗被害人屍體後，再督同法醫師及檢
    驗員解剖被害人屍體結果，發現被害人係受有一、肉眼觀察結果：（一）外傷之
    觀察：(一)胸部銳器刺創傷一處：左側胸部至中線處有銳器刺創傷一處，傷口長約
    十‧五公分，傷口邊緣整齊無挫傷痕，刀背在二點鐘方向，刀刃在八點鐘方向，
    該銳器切斷第四、五、六、七根肋骨（軟骨）並進入心包腔，在刺入右心房後，
    再貫穿心室中膈壁，造成該處長約三公分之切割傷，該刺入傷引起心包腔積血塊
    。該銳器刺入方向為由前至後，略由上至下，由左至右。(二)背部銳器刺創傷二處
    ：(1)右側背部至中線處有銳器刺創傷一處，傷口長約四公分，傷口邊緣整齊無挫
    傷痕，刀背方向在九點鐘及十點鐘，約在切割傷三公分處皮膚可見拖曳痕，刀背
    方向隨即變為約在十點鐘方向，刀刃最後在四點鐘方向，刀刃末端可見拖曳痕，
    該銳器傷在背部刺入第七及八肋間後，進入胸腔，在貫穿右肺下葉及中葉後刺入
    前胸壁第四肋間肌肉，該刺入傷引起右胸腔積大量血塊。該銳器刺入方向為由後
    至前，由左至右。(2)右背肩胛部有銳器刺創傷一處，傷口長約三‧六公分，傷口
    邊緣整齊無挫傷痕，刀背方向在十點鐘，刀刃在四點鐘方向，該銳器傷在背部刺
    入第三及四肋間後，進入胸腔，該銳器刺入方向為由後至前。(三)上肢銳器切割傷
    一處：右上臂外側有銳器切割傷一處，長約四公分，為表淺之切割傷，未達肌肉
    層。(四)頦部有撕裂傷一處，傷口邊緣有擦傷痕，長約三公分。（二）內臟之觀察
    ：死者頸部皮下軟組織及肌肉均無出血，甲狀軟骨及舌骨完整，右胸腔有積大量
    血水及血塊，左前胸壁第四、五、六、七根肋骨（軟骨）有因銳器刺入造成斷裂
    ，其餘肋骨完整吳外傷，心包膜有因心臟刀刺傷造成心包腔積少量血水及血塊。
    ‧‧‧二、顯微鏡觀察結果：肺臟出血。三、病理檢查結果：綜合解剖疾病理學
    檢查結果如下：(一)背部銳器刺入傷二處並造成右肺貫穿性刀傷及右胸腔氣胸。(二)
    胸部銳器刺入傷一處並造成左第四、五、六、七根肋骨（軟骨）切割傷、心臟刺
    入傷及心包腔積血。(三)右上臂外側銳器切割傷。(四)頦部撕裂傷。四、毒物學檢查
    結果：送驗檢體檢驗結果發現含酒精成分，為內容物為５ｍｇ＼ｄｌ（即０．０
    ０５％）、尿液為８ｍｇ＼ｄｌ，胸腔液未發現酒精成分。送驗檢體檢驗結果均
    未發現含鴉片類、安非他命類、鎮靜安眠藥級其他常見毒藥物成分。五、對死者
    死亡之看法：(一)死者身上共有四處銳器刺創傷，分別在左胸前部一處刺入傷，背
    部二處刺入傷及右上臂外側切割傷一處，其中胸前及背部之刀傷均刺入胸腔內。
    (二)解剖發現被害人右胸腔充滿血水及血塊，而心包腔相對積血塊較少，故右胸腔
    出血較嚴重。(三)毒物學檢查除酒精外，未發現其他常見毒藥物成分；各檢體酒精
    含量均小於標準值（５５ｍｇ＼ｄｌ），且胸腔液未發現酒精成分。(四)死者之死
    因為背部及胸部銳器刺入傷，導致右胸腔及心室大量出血休克死亡，亦有勘驗筆
    錄、解剖筆錄、相驗暨解剖相片共十二張、相驗屍體報告書、法務部法醫研究所
    九十二年十月二十日（九二）法醫所醫鑑字第一二九九號鑑定書、相驗屍體證明
    書各一份附卷足憑（相驗卷第二頁、第一八頁、第二三頁至第二八頁；本院卷第
    二一頁至第三０頁、第五一頁），而上開相驗及解剖認定被害人左側胸部至中線
    處有一刺入右心房後，再貫穿心室中膈壁之銳器刺創傷一處、右側背部至中線處
    、右背肩胛部之銳器刺創傷各一處、右上臂外側切割傷一處及頦部有撕裂傷一處
    ，以及被害人致死之原因為背部及胸部銳器刺入傷，導致右胸腔及心室大量出血
    休克死亡等結果，均與被告於警、偵訊時及本院審理時自承係以扣案自製尖刀先
    後朝被害人『右後背部』刺一刀、『左胸心臟部位』刺一刀、身體部位連刺二、
    三刀、最後再往被害人『背部』刺一刀之情節相符，再經將採自扣案自製尖刀一
    支上血點、被告頸部、上開案發現場一樓洗手台、一樓餐桌上、一樓往二樓樓梯
    扶手、二樓客廳地板上及二樓牆壁上之血跡噴濺痕所採得之血跡檢體棉棒，送交
    內政部警政署刑事警察局鑑定結果，上開血跡檢體棉棒上之ＤＮＡ型別，均核與
    送驗之被害人血液檢體ＤＮＡ型別相符，復有勘查採證同意書、分局證物清單、
    刑事案件證物採驗紀錄表、內政部警政署刑事警察局鑑驗書各一份在卷可按（相
    驗卷第一五頁至第一七頁；偵查卷第六四頁），足徵被告上開所供各節屬實可採
    ，且堪認被告供稱其在往被害人左胸心臟部位刺一刀後，係再面對被害人往被害
    人身體方向連刺二刀，並因被害人以手阻擋或及時閃避，而導致被害人受有右上
    臂外側受有切割傷及頦部有撕裂傷各一處無誤。
二、按人體前胸心臟部位及後背部，雖均有肋骨保護，然前胸肋骨下方即為主宰人體
    運作之心臟，後背部肋骨下方，亦分佈有人體重要器官，均為人體要害及脆弱部
    位，如持銳利之刀器近距離朝人體前胸心臟部位及背部等要害猛刺，極易直接傷
    及心臟，使之喪失功能或因傷及其他內臟，導致氣胸、血胸，出血過多而發生死
    亡之結果，此為一般常識，亦當為智慮成熟之被告主觀上所得預見，其在此預見
    下，竟仍持與扣案之自製尖刀一支，近距離朝被害人背部及前胸心臟部位等人體
    重要部位連刺五刀，除其中二刀因被害人出手抵擋或及時閃避，躲過被告直接刺
    中要害，僅右上臂外側受有銳器切割傷及頦部有撕裂傷各一處外，其餘三刀，一
    刀刺入左側胸部至中線處，傷口長達十‧五公分，並在切斷第四、五、六、七根
    肋骨（軟骨）後，進入心包腔，在刺入右心房後，再貫穿心室中膈壁，造成該處
    長約三公分之切割傷；一刀刺入右側背部至中線處，傷口長約四公分，在背部刺
    入第七及第八肋間後，進入胸腔，貫穿右肺下葉及中葉後刺入前胸壁第四肋間肌
    肉；一刀刺入右背肩胛處，傷口長約三‧六公分，且在背部刺入第三及四肋間後
    ，進入胸腔，此有上開法務部法醫研究所鑑定書一份在卷可徵，刀刀刺入要害，
    甚至切斷肋骨後貫穿心臟或貫穿肺臟後刺入前胸壁肋間肌肉，顯見被告下手之際
    ，用力之猛，殺意之堅，再以被告在上開案發現場二樓客廳朝被害人背部猛刺一
    刀後，見被害人起身，旋即上前連續刺向被害人左胸心臟一刀及身體部位二刀，
    至此猶有未及，在被害人企圖逃往該處二樓通往一樓樓梯口求救時，再度自後補
    刺一刀，直至被害人不支倒地躺臥在血泊之中，始行罷手等情觀之，被告主觀上
    顯有殺害被害人之故意甚明，又被告在案發前，即曾因與被害人一同前往泰國餐
    廳借款，擔任被害人之保證人後，被害人拒不還款，導致債權人持續提領被告質
    押在泰國餐廳之金融卡內存款，用以清償被害人之欠款一事，與被害人有所爭執
    一節，亦經證人ＮＡＤＨＯＮＲＡＴ  ＴＨＡＷＩＣＨＯＫ即被告室友於本院審
    理時證述綦詳（本院卷第八七頁至九０頁），足認案發當時，被告係在早已因借
    款一事對被害人多所不滿，再加上該日口角爭執後，遭ＣＨＡＭＮＡＮＰＨＯＮ
      ＲＡＮＧＳＩＴ出手擊中，憤恨難抑之情形下，頓萌殺機，始以一旁隨手可得
    之扣案自製尖刀一支為工具，下手殺害被害人，至為灼然。此外，並有自製尖刀
    一支及血衣一件扣案可資佐證。
三、至辯護人指稱被告於案發當時之精神狀況異常一節，雖經證人丙○○即仲介被告
    及被害人來台工作之仲介公司翻譯人員於本院審理時證稱案發前四天，曾因楓憲
    公司人員告知被告情緒怪異，與被告電話聯絡時，被告提及每晚耳邊均有欲將其
    殺害之聲音出現，被告於偵查中應訊時，並有答非所問及重複陳述現象等語在卷
    ，然查：
  (一)按刑法上所謂心神喪失與精神耗弱，應依行為時精神障礙程度之強弱而定，如行
    為時之精神，對於外界事物全然缺乏知覺理會及判斷作用，而無自由決定意思之
    能力者，為心神喪失，如此項能力並未完全喪失，僅較普通人之平均程度顯然減
    退者，則為精神耗弱，此有最高法院二十六年渝上字第二三七號判例意旨可資參
    照。據此，精神狀態有無心神喪失或精神耗弱之認定，解釋上，應包含行為人之
    知覺、判斷及決定三要素，亦即，應綜合審酌行為人對於外界事物之知覺理會能
    力、依其對外界事物之認知，加上良知理性或社會價值規範後所為之判斷作用、
    以及依據判斷作用之結果，進而自由決定外在行為之意思能力，即行動控制能力
    ，有無完全喪失或僅較一般人之平均程度顯然減退之情形。
  (二)經本院將被告送往桃園榮民醫院進行精神鑑定，選定該院精神科張登萍醫師為鑑
    定人，鑑定被告涉案時之精神狀態，是否有因精神疾病而達心神喪失或精神耗弱
    之程度，認被告：在個人生活史及過去病史方面：過去無重大疾病史，抽煙約一
    天半包十年之久，社交性喝酒，國中畢業後在醫院擔任工友數年。結婚十年育有
    一子八歲，目前就讀小學一年級，夫妻感情尚好。身體及理學檢查以及精神學檢
    查方面，均無特別異常。精神狀態檢查方面：意識清楚，衣著整齊，態度合作，
    注意力集中，思考邏輯清楚，言語切題，略有焦慮及憂鬱情緒，無自殺意念，無
    幻覺，但犯案當時及前幾天可能有幻聽，惟為被告事後所否認，其他無怪異行為
    。心理測驗結果顯示，被告注意力功能表現不佳，動作緩慢，在「班達測驗」顯
    現出兩次「旋轉反應」，且在「畫人測驗」顯現出缺乏眼珠、半裸、筆觸片段等
    不尋常特徵，被告雖否認有幻聽、妄想等精神症狀，但從心理測驗結果推估其罹
    患精神疾病之機率頗高。一般智力功能檢查正常。精神科診斷結果有憂鬱反應。
    結論為被告係一泰籍已婚男子，過去在泰國並無重大疾病史及犯罪史，亦無精神
    疾病史，對事件之描述尚稱完整，並無記憶力損傷，亦無判斷力、意志力扭曲及
    被控制之問題。被告於偵查中曾提及被害人可能會殺害自己及睡覺時聽聞有人呼
    叫自己之聲音，被告平日與同儕關係疏離，常認為他人對其不好，但未達妄想程
    度。推測本案係因被告於案發前與被害人之關係惡化，再加上因金錢糾紛及累積
    被壓抑之不滿所爆發出之衝動所致，惟被告當時並心神喪失或精神耗弱之狀態，
    此亦有桃園榮民醫院精神科精神鑑定報告書一份附卷可稽（本院卷第一四０頁第
    一四一頁），參以被告在案發後，於警訊時及偵查中，就其持刀刺殺被害人之動
    機，以及下手時係先朝被害人右後背刺一刀，被害人起身時，再朝被害人前胸心
    臟部位刺一刀及身體其他部位刺二、三刀，最後於被害人試圖逃離時，再度上前
    往被害人背後刺一刀等行兇過程，記憶清晰，陳述甚明，亦經證人丙○○於本院
    審理時證述屬實，其供述情節復核與檢察官督同檢驗員及法醫師先後相驗及解剖
    被害人屍體之結果相符，已如前述，而被告於九十二年十月二十三日經檢察官提
    起公訴送審時，固有眼神怪異無法應訊之反應，然其嗣在相隔十餘日，且無任何
    藥物或心理治療情形下，於本院九十二年十一月十日行準備程序時，已可清楚應
    訊，坦認犯行，供稱：其於案發當日係因與被害人發生爭吵，又遭被害人出手毆
    打，始憤而持刀刺殺被害人，至其於上次庭訊時，係因思緒混亂、害怕，致其一
    時無法回答法院之訊問等語在卷（本院卷第三六頁、第三七頁），且經本院觀察
    被告於歷次審理時，應訊之眼神及表情，已與常人無異，應訊過程中，縱稍顯寡
    言，惟均可針對證人所證述之內容以及本院之訊問，切題表示意見等情觀之，顯
    見被告於案發時，縱因平日遭被害人欺壓及與被害人間之金錢糾紛，對被害人多
    所不滿，又苦無途徑解決及抒發，長期壓抑之下，致有憂鬱、幻聽之精神疾病，
    並懷疑其有遭被害人殺害危險，惟未達妄想程度之現象，然其精神狀況，尚未因
    此達刑法上所謂對於外界事物全然缺乏知覺理會及判斷作用，而無自由決定意思
    之能力，抑或較普通人之平均程度顯然減退之心神喪失或精神耗弱之情形，非謂
    一有躁鬱、憂鬱或精神官能症等精神疾病，即會當然導致該患者之精神狀況達完
    全喪失或顯然欠缺依其知覺理會及判斷作用之結果，而無自由決定外在行為意思
    之能力，至被告於案發後，一度產生無法應訊及重複陳述之現象，則應係被告自
    覺闖下大禍，面對不可預知之未來及刑罰制裁，極度恐懼之下，一時思緒混亂、
    腦筋空白所致，自不得以被告於案發後之應訊反應，反推認定其行為時有何心神
    喪失或精神耗弱之狀況。
  (三)綜上所述，被告在與被害人發生爭吵，又遭被害人出手毆打，憤而決意下手行兇
    之際，對外界事理之認知、判斷能力及依其認知、判斷所反射之決定力，均無任
    何心神喪失或顯較常人薄弱，係處於精神耗弱之程度，洵堪認定。辯護人指稱被
    告於案發當時之精神狀況異常云云，洵屬無據，要無可採。本案事證明確，被告
    上開殺人犯行，洵堪認定，應予依法論處。
四、核被告甲○○○  ＡＮＹＡＤＯＲＮ  ＡＭＮＡＴ所為，係犯刑法第二百七十一
    條第一項之殺人罪。爰審酌被告之動機係因被害人與其同往泰國餐廳借款後，拒
    不還款，致債權人持續提領被告金融卡內之存款償債，與被害人溝通無效，故對
    被害人心生不滿，又於案發當日與被害人口角後，遭被害人出手毆打，一時氣憤
    難抑，始以隨手可得之扣案自製尖刀一支刺殺被害人，惟其下手時連刺被害人五
    刀，其中三刀均刺中人體要害，直見被害人倒地不起後，始行罷手，致被害人傷
    重不治死亡，手段兇殘、所生危害及其於偵查中及本院審理均坦認犯行，犯後態
    度尚佳等一切情狀，量處如主文所示之刑，並依刑法第三十七條第一項之規定，
    宣告褫奪公權終身。又被告為泰國籍外國人，於滯留本國工作期間犯殺人重罪，
    已不合於國內居住，爰依刑法第九十五條之規定，諭知於刑之執行完畢或赦免後
    ，驅逐出境。
五、至扣案之自製尖刀一支，雖係供被告本件殺人犯行所用之物，然非被告所有，係
    同在楓憲公司工作之某一泰籍外勞所有，此業經被告於警訊時及本院審理時供述
    在卷，並經證人ＮＡＤＨＯＮＲＡＴ  ＴＨＡＷＩＣＨＯＫ於本院審理時證述無
    訛，又非違禁物，本院依法自不得併予宣告沒收。另扣案之血衣一件，則係被告
    所有，行兇當時所穿著之上衣，然非供被告本件犯罪所用或預備之物，亦非被告
    因本件殺人犯罪所得之物，與被告上開殺人犯行無關，本院依法亦不得併予宣告
    沒收，附此敘明。
六、據上論斷，應依刑事訴訟法第二百九十九條第一項前段，刑法第二百七十一條第
    一項、第三十七條第一項、第三項、第九十五條，判決如主文。
本案經檢察官何祖舜到庭執行職務。
中      華      民      國    九十三    年      五      月     十三     日
                          臺灣桃園地方法院刑事第十一庭
                                  審判長法  官  蔡榮澤
                                        法  官  丁俊成
                                        法  官  吳麗英
右正本證明與原本無異。
如不服本判決，應於判決送達後十日內向本院提出上訴狀( 應附繕本 )。
                                        書記官  陳淑瓊
中      華      民      國    九十三    年      六      月       二     日
附錄本案論罪科刑法條：
刑法第二百七十一條：殺人者，處死刑、無期徒刑或十年以上有期徒刑。
                    前項之未遂犯罰之。
                    預備犯第一項之罪者，處二年以下有期徒刑。
